【裁判字號】    90,交抗,58
【裁判日期】    900627
【裁判案由】    聲明異議
【裁判全文】
臺灣高等法院高雄分院刑事裁定                        九十年度交抗字第五八號
    抗  告  人
    即受處分人  甲○○
右列抗告人因因違反道路交通管理處罰條例聲明異議案件，不服臺灣高雄地方法院中
華民國九十年五月二十八日第一審裁定（九十年度交聲字第二三九號），提起抗告，
本院裁定如左：
    主  文
抗告駁回。
    理  由
一、本件抗告人抗告意旨略以：抗告人黃復洲於民國八十九年七月十三日，並未於旗
    楠公路有闖紅燈之行為，惟臨檢警員仍將抗告人攔下臨檢，不合規定，認為抗告
    人有闖紅燈，並無證據（物證），隨便開單告發，且硬要抗告人簽名，抗告人對
    高雄市交通事件裁決所裁決裁處罰鍰新台幣三千六百元聲明異議，原審予以駁回
    ，抗告人不服，爰提起抗告等語。
二、按汽車駕駛人，行經有燈光號誌管制之交岔路口闖紅燈者，處新臺幣一千八百元
    以上五千四百元以下罰鍰，並記違規點數三點，道路交通管理處罰條例第五十三
    條、第六十三條第一項第三款分別定有明文。
三、經查：本件抗告人甲○○於民國八十九年七月十三日十二時四十七分，行經高雄
    縣大樹鄉○○○路與統嶺路有燈光號誌管制之交岔路口闖紅燈，經警攔車舉發（
    抗告人拒簽），嗣經高雄市交通事件裁決所依道路交通管理處罰條例第五十三條
    及第六十三條第一項第三款之規定裁處罰鍰新臺幣三千六百元，並予記違規點數
    三點之事實，有高雄縣警察局八十九年七月十三日高警交字第Ｎ0000000
    0號舉發違反道路交通管理事件通知單暨及高雄市交通事件裁決所九十年二月二
    十一日高市交裁字第裁三二—Ｎ00000000號違反道路交通管理事件裁決
    書各一紙在卷可憑。抗告人甲○○雖始終否認有闖紅燈之行為，惟證人即執勤警
    員陳漢川於原審到庭具結證稱：「那天我們在旗楠路口執行臨檢，異議人從里嶺
    大橋走旗楠公路不是從統嶺村右轉過來，他（指抗告人）是在狡辯，明顯直行闖
    紅燈，所以我們就依法告發，但他拒簽不收。」等語（見原審九十年五月二十四
    日訊問筆錄、原審卷第十七頁）明確，而抗告人於證人即執勤警員陳漢川證述後
    ，經原審法官再詢以當時情形，亦承認：「我經過路口時號誌燈是紅燈」等語（
    同上筆錄），雖其復辯稱：我只是右轉云云，惟此與證人即執勤警員陳漢川前開
    證述情節不符，抗告人所辯顯係卸責之詞，不足採信。是抗告人有於前述時地闖
    紅燈之事實，足堪認定，故原處份機關依據道路交通管理處罰條例第五十三條、
    第六十三條第一項第三款之規定，裁處異議人罰鍰新台幣三千六百元並記違規點
    數三點，委無不當。原審經詳酌後，認本件抗告人甲○○所為異議為無理由，而
    予以駁回，經核並無違誤。抗告人抗告意旨仍執陳詞，指摘原裁定不當，為無理
    由，應予駁回。
四、爰依道路交通案件處理辦法第二十六條，裁定如主文。
中    華    民    國      九十      年       六       月     二十七   日
                              臺灣高等法院高雄分院刑事第三庭
                                  審判長法官  莊秋桃
                                        法官  莊崑山
                                        法官  陳中和
右正本證明與原本無異。
不得再抗告。
                                      書記官  梁美姿
中    華    民    國      九十      年       六       月     二十八   日
   Ｊ


司法院資訊處製作；財團法人民間司法改革基金會備份。
